臺灣高等法院臺中分院民事裁定
111年度抗字第174號
抗  告  人  祭祀公業廖君惠

法定代理人  廖述輝  
上列抗告人因與相對人廖述坤等間聲明異議（假扣押）事件，對
於中華民國111年4月8日臺灣臺中地方法院裁定（111年度全事聲
字第12號），提起抗告，本院裁定如下：
    主  文
抗告駁回。
抗告訴訟費用由抗告人負擔。
    理      由
一、本件相對人廖述坤、廖述乾、廖述忻、廖述源聲請意旨略以
    ：伊等為抗告人之派下員，伊等曾訴請抗告人應將出售派下
    土地所得依房份分配予伊等，亦經法院判決伊等勝訴確定。
    抗告人於民國110年8月23日出售所有坐落臺中市○○區○○段○0
    000地號（下稱0000號土地）後，抗告人於分配出售所得予
    各房時，竟藉由臨時派下員大會決議，拒絕分配予伊等，致
    伊等分別受有新臺幣（下同）697萬元、348萬元、348萬元
    、697萬元之損害。又抗告人發出召開臨時派下員大會通知
    ，擬將財產全數處分，且將僅存之存款分配，並解散祭祀公
    業，造成伊等上開被侵害之分配款將有日後不能強制執行或
    甚難執行之虞，伊等願供擔保以補釋明之不足，請准廖述坤
    、廖述乾、廖述忻、廖述源對抗告人之財產分別於697萬元
    、348萬元、348萬元、697萬元之範圍內為假扣押等語。
二、原法院司法事務官裁定命相對人供擔保後，准對於抗告人之
    財產分別於聲請之範圍內，予以假扣押。抗告人不服，聲明
    異議，原裁定維持司法事務官之裁定，駁回抗告人之異議，
    抗告人不服，提起本件抗告。抗告意旨略以：廖述源之被繼
    承人廖○樹及廖述忻已將0000號土地持分出售予訴外人溫○海
    、溫○波，彼等無權利請求分配該土地之出售價金。且伊派
    下員大會於111年1月21日決議不解散公業，伊尚有同段0000
    、0000、0000地號土地，並無全數處分派下財產之事。況依
    伊規約規定，應經派下員大會特別決議始能處分土地，如伊
    欲處分土地，相對人亦會收到通知，故伊財產並無不能強制
    執行或甚難執行之虞。相對人未能釋明假扣押之請求及原因
    ，原裁定竟維持司法事務官之裁定，准予假扣押，顯有違誤
    ，求予廢棄，並駁回相對人之聲請等語。
三、按債權人聲請假扣押，就假扣押之請求及原因，應提出可使
    法院信其主張為真實之證據以為釋明，如經釋明而有不足，
    法院仍得命供擔保以補其釋明之不足，而准為假扣押，此觀
    民事訴訟法第526條第1項、第2 項規定即明。所謂請求之原
    因，係指債權人金錢請求或得易為金錢請求之發生緣由（同
    法第522條第1項）；假扣押之原因，則指有日後不能強制
　　執行或甚難執行之虞（同法第523條第1項）；所謂不能強
　　制執行，如債務人浪費財產，增加負擔，或就其財產為不利
    益之處分，將成為無資力之情形等是也。所謂恐難執行 ，
    如債務人將移住遠方或逃匿是也。而所謂釋明，乃當事人提
    出之證據可使法院得薄弱之心證，信其事實上之主張大概為
    如此，即為已足。至本案訴訟之實體上理由是否正當，非屬
    假扣押程序所得審究。 　　
四、相對人主張伊等為抗告人之派下員，抗告人藉由派下員大會
    決議，於分配出售0000號土地所得予各房時，拒絕分配予伊
    等，致伊等受有損害等情，業據提出派下系統表、公業持分
    賣渡證書、110年12月4日派下員大會會議紀錄、原法院100
    年度重訴字第13號判決、本院104年度重上字第210號判決、
    最高法院106年度台上字第501號裁定、買賣契約書等影本為
    憑。至於廖述源之被繼承人廖○樹及廖述忻是否因將0000號
    土地持分出售予他人，而無權利請求分配該土地之出售價金
    ，乃本案請求有無理由，非假扣押之保全程序所能審酌，堪
    認相對人就假扣押之請求已為相當之釋明。
五、相對人主張抗告人發出召開派下員大會通知，擬將財產全數
    處分，且將僅存之存款分配，並解散祭祀公業等情，提出11
    1年1月8日開會通知單影本為證。參以110年12月4日派下員
    大會會議紀錄之討論提案有3070號土地出售問題，及抗告人
    提出之111年1月21日派下員大會紀錄，亦記載⒈剩餘款預留
    作為處置0000號土地出售相關稅金等用途，故不宜解散祭公
    業，待所有土地全出售及所有問題處置完成後再議，⒉目前
    規劃委託仲介規劃3070號土地買賣事宜，⒊有關3058、3068
    號土地買賣事宜是否成立等情，抗告人確有就其財產為出售
    並分配等不利益之處分，將成為無資力之情形，堪認相對人
    就假扣押之原因已為釋明。
六、綜上，相對人已就本件假扣押之請求及假扣押之原因有所釋
    明，復陳明願供擔保以補釋明之不足，原裁定維持司法事務
    官之裁定，准相對人於供擔保後，得對抗告人之財產分別於
    697萬元、348萬元、348萬元、697萬元之範圍內予以假扣押
    ，核無不合，抗告意旨指摘原裁定不當，求予廢棄，為無理
    由。
七、據上論結，本件抗告為無理由，爰裁定如主文。 
中　　華　　民　　國　　111 　年　　5 　　月　　4 　　日
　　　　　　　　　　　　民事第九庭
　　                        審判長法　官　高金枝
　　                              法　官　楊國精
　　                              法　官　林慧貞
正本係照原本作成。
再為抗告應以適用法規顯有錯誤為理由。
如不服本裁定，應於收受送達後10日內向本院提出抗告書狀（須
按他造人數附具繕本）並繳納抗告裁判費新臺幣1,000元整，並
同時委任律師或具有律師資格之關係人為代理人。
因疫情而遲誤不變期間，得向法院聲請回復原狀。
　　　　　　　　　　　　　　　　　書記官　廖次芬
中　　華　　民　　國　　111 　年　　5 　　月　　4 　　日